Minutes et répertoires du notaire Justin LOUVANCOUR, 10 mai 1832 - 14 septembre 1843 (étude XXX)
Archives nationales
- Répertoire(s) de Justin LOUVANCOUR, 18 août 1794 - 11 décembre 1843; MC/RE/XXX/19 - MC/RE/XXX/22
  - Répertoire. 1840, 9 février - 1843, 11 décembre, 9 février 1840 - 11 décembre 1843; MC/RE/XXX/21
    - Inventaire après décès: Lecomte, Marie-Geneviève. Chaillot (rue de), n° 99, institution Sainte-Périne, 24 février 1843
      inventaire après décès; Chaillot (rue de); Lecomte, Marie-Geneviève
    - Inventaire après décès: Louvel, Jacques-François. tailleur. Saint-Jacques de la-Boucherie (marché), 15 mars 1843
      7 avril 1843, enchères d'un fonds de marchand d'habits.
      inventaire après décès; Louvel, Jacques-François; tailleur d'habits
    - Inventaire après décès: Guignard, Désirée. Missonnier, Antoine (épouse). Vins (marchand de). Ponceau (rue du), n° 19, 21 mars 1843
      14 novembre 1835, établissement d'une propriété d'une maison, rue du Ponceau, n° 19, RE/L/16.
      inventaire après décès; Ponceau (rue du); Guignard, Désirée; Missonnier, Antoine; commerçant
    - Inventaire après décès: Renaud, Augustine. Delacroix, Pierre-Joseph-Marie (épouse). employé au secrétariat de la Compagnie des avocats de la cour royale de Paris. Saint-Christophe (rue), n° 14, 22 mars 1843
      inventaire après décès; Saint-Christophe (rue); Renaud, Augustine; Delacroix, Pierre-Joseph-Marie
    - Inventaire après décès: Stadieux, Louis. contremaître de filature. Vinaigriers (rue des), n° 18, 22 avril 1843
      inventaire après décès; Vinaigriers (rue des); Stadieux, Louis
    - Inventaire après décès: Tissot, Marguerite. Michel, Pierre-Victor (épouse). éponges (marchand d'). Bourg-l'Abbé (rue du), n° 52, 2 mai 1843
      inventaire après décès; Bourg-l'Abbé (rue du); Tissot, Marguerite; Michel, Pierre-Victor; commerçant
    - Inventaire après décès: Trotin, Rose-[N]athalie. Hache, Philippe-Sulpice (épouse). épicier (marchand). Beaune (rue de), n° 6, 13 mai 1843
      liquidation de la succession le 21 juillet 1843, RE/XXX/21
      inventaire après décès; Beaune (rue de); Trotin, Rose-[N]athalie; Hache, Philippe-Sulpice; commerçant
    - Inventaire après décès: Soyer, Louis-Théodore. épicier (marchand). Faubourg-Saint-Martin (rue du), n° 57, 29 mai 1843
      inventaire après décès; Faubourg-Saint-Martin (rue du); Soyer, Louis-Théodore; commerçant
    - Inventaire après décès: Breton, Emilie. Loison, Pierre (épouse). propriétaire. Rocher (rue du), n° 19, 3 juin 1843
      inventaire après décès; Rocher (rue du); Breton, Emilie; Loison, Pierre
    - Inventaire après décès: Levrien, Marie-Geneviève-Charlotte. Hubert, Antoine-Charles (veuve). horloger (ancien). Bretagne (rue de), n° 6, 10 juin 1843
      liquidation de la succession Hubert le 26 février 1844, ET/XXX/842
      inventaire après décès; Bretagne (rue de); Levrien, Marie-Geneviève-Charlotte; Hubert, Antoine-Charles; horloger
    - Inventaire après décès: Clarisse, Emilie-Caroline. Pasquier, Pierre-César (épouse). charcutier (marchand). Saint-Honoré (rue), n° 310, 13 juillet 1843
      1er août 1843, cahier de charges pour la vente d'un fonds de charcutier, PASQUIER.
      inventaire après décès; Saint-Honoré (rue); Clarisse, Emilie-Caroline; Pasquier, Pierre-César; charcutier
    - Inventaire après décès: Firschbach, Marie-Suzanne-Eléonore. Bornet, Jean (épouse); Hubert, Jean-Baptiste (veuve). bijoutier (ouvrier). Berry (rue de), n° 13, 7 août 1843
      inventaire après décès; Berri (rue de); Firschbach, Marie-Suzanne-Eléonore; Bornet, Jean; Hubert, Jean-Baptiste; orfèvre
    - Inventaire après décès: Lauret, Pierre-François. propriétaire. Neuilly-sur-Seine (Hauts de Seine), rue de Seine, n° 71, 25 août 1843
      22 avril 1844, liquidation de la succession, ET/XXX/843.
      inventaire après décès; Neuilly-sur-Seine (Hauts-de-Seine); Lauret, Pierre-François
    - Inventaire après décès: Cazali, Louis-Antoine. peintre en bâtiments. Plâtre-Sainte-Avoye (rue du), n° 10, 4 septembre 1843
      inventaire après décès; Cazali, Louis-Antoine; peintre; peintre en bâtiment
  - Table alphabétique par client. an II, fructidor - 1837, 29 décembre, fructidor an II (18 août 1794) - 29 décembre 1837; MC/RE/XXX/22
    Tables alphabétique par type d'acte des notaires Charles Bordin (fructidor an II (18 août 1794)-12 janvier 1820)), Alexandre Delahaye (15 janvier 1820-2 juin 1827), Alexis Bernard (2 juin 1827- 7 avril 1832), Justin Louvancourt (10 mai 1832-29 décembre 1837).